【裁判字號】    89,易,383
【裁判日期】    890329
【裁判案由】    家庭暴力罪之傷害等
【裁判全文】
臺灣桃園地方法院刑事判決                          八十九年度易字第三八三號
    公  訴  人  臺灣桃園地方法院檢察署檢察官
    被      告  丁○○
右列被告因家庭暴力罪之傷害等案件，經檢察官提起公訴（八十八年度偵字第一八五
三五號），本院判決如左：
        主  文
丁○○以加害身體、財產之事，恐嚇他人，致生危害於安全，處有期徒刑參月，如易
科罰金，以參佰元折算壹日。菜刀壹把沒收。其餘被訴傷害、毀損部分均公訴不受理
。
        事  實
一、丁○○前曾於民國八十三年間因傷害等案件，經本院判處有期徒刑二月，如易科
    罰金，以參佰元折算一日，緩刑二年，於八十四年三月二十八日確定，緩刑期滿
    ，緩刑之宣告未經撤銷，猶不知警惕（不構成累犯）。其與乙○○○係夫妻關係
    ，常因細故發生爭執，感情素不融洽，於民國八十七年六月間復因照顧孫女及乙
    ○○○外出跳舞之事發生爭執，丁○○欲與乙○○○理論，乙○○○不予理睬，
    將自身反鎖其位於桃園縣中壢市○○路三六之三號四樓住處之房內，丁○○心生
    不滿，竟持其所有之菜刀一把（起訴書誤載為水果刀），在房門上劈劃數刀，並
    以加害生命之事，向乙○○○恫嚇稱：「如乙○○○不開門，則欲將之殺害」等
    語，致乙○○○心生畏懼，致生危害於安全。
二、案經乙○○○訴由桃園縣警察局中壢分局報請臺灣桃園地方法院檢察署檢察官偵
    查起訴。
        理  由
壹、有罪部分：
一、訊據被告丁○○固坦承曾於右開時地，與告訴人乙○○○因故發生爭執，惟矢口
    否認有何右揭恐嚇之犯行，辯稱：伊只是要與其妻乙○○○理論，請其改善對伊
    之態度及多照顧家庭，並未恐乙○○○云云。惟查，右揭事實，業據告訴人乙○
    ○○指述綦詳，核與目擊證人即被告之小孩甲○○證稱：八十七年五、六月間某
    日伊有看到伊之父親（丁○○）用菜刀，砍房間的門，要伊之媽媽（乙○○○）
    出來，否則要殺害其母親，其母親因害怕而不敢出來等語，另一目擊證人即被告
    之小孩丙○○證稱：八十七年五、六月間某日伊之父親（丁○○）用菜刀砍房門
    時，伊有出面阻止，其父親有恐嚇伊之母親，如不出來要殺害其母親，其母親因
    害怕而不敢出房間等語之情節相符（見本院八十九年三月十五日筆錄），而證人
    丙○○、甲○○與被告丁○○係父子，並無任何仇隙，應無設詞攀誣之理，故其
    證詞應勘採信；此外，並有被告持其所有之菜刀乙把，劈劃其住處房門之照片七
    幀附卷足憑，是被告丁○○所辯，顯係事後飾卸之詞，不足採信。事證明確，被
    告犯行，堪以認定。
二、被告上開言詞在客觀上係屬將來惡害之通知，顯然足使一般人產生畏懼之感受，
    且經本院訊問告訴人亦稱其聞言後即心生畏懼等情，核被告所為，係犯刑法第三
    百零五條之恐嚇危害安全罪。爰審酌被告之犯罪之動機、目的、手段，所生危害
    尚非嚴重及犯罪後態度等一切情狀，量處如主文所示之刑，並均諭知易科罰金之
    折算標準，以資懲儆。
三、未扣案之菜刀壹把，係被告所有供其犯罪所用之物，已如前述，應依刑法第三十
    八條第一項第二款宣告沒收。
貳、不受理部分：
一、公訴意旨另以：被告丁○○於民國八十八年九月二十三日凌晨，被告丁○○與告
    訴人乙○○○因細故發生爭吵，被告遂基於普通傷害之犯意，徒手毆打告訴人乙
    ○○○，致告訴人乙○○○受有雙乳挫傷瘀血、左頰挫傷瘀血、左膝挫傷瘀血等
    傷害；又於八十八年十月一日凌晨三時許，建告訴人乙○○○尚未返家，心中甚
    為不悅，竟基於毀損之犯意，將告訴人乙○○○至於家中客廳之內衣褲，以瓦斯
    爐加以焚燬，足以生損害於告訴人乙○○○。因認被告此部分涉犯刑法第二百七
    十七條第一項傷害罪嫌、第三百五十四條之毀損罪嫌。
二、按告訴乃論之罪，告訴人於第一審辯論終結前得撤回告訴，又告訴經撤回者，法
    院應諭知不受理之判決，刑事訴訟法第二百三十八條第一項、第三百零三條第三
    款定有明文。
三、經查：被告丁○○此部分之傷害、毀損案件，經檢察官提起公訴，認被告係犯刑
    法第二百七十七條第一項之傷害罪嫌、第三百五十四條之毀損罪嫌，依同法第二
    百八十七條前段、第三百五十七條之規定，須告訴乃論，茲據告訴人乙○○○於
    本院審理中，當庭聲請撤回告訴，有本院八十九年三月十五日筆錄一份在卷可稽
    ，依照前開法條之規定，被告此部分之犯行，應諭知不受理之判決。
據上論斷，應依刑事訴訟法第二百九十九條第一條前段、第三百零三條第三款，刑法
第三百零五條、第四十一條，罰金罰鍰提高標準條例第一條前段、第二條，判決如主
文。
本案經檢察官吳廣莉到庭執行職務。
中      華      民      國      八十九      年    三    月    二十九    日
                                臺灣桃園地方法院刑事第四庭
                                      法  官   邱滋杉
右正本證明與原本無異。
如不服本判決，應於判決送達後十日內向本院提出上訴狀( 應附繕本 )，上訴於
臺灣高等法院。
                                      書記官   許世賢
中        華        民        國   八十九   年   四   月    八    日
附論罪科刑依據之法條：
刑法第三百零五條
以加害生命、身體、自由、名譽、財產之事恐嚇他人，致生危害於安全者，處二年以
下有期徒刑、拘役或三百元以下罰金。


司法院資訊處製作；財團法人民間司法改革基金會備份。
